臺灣高等法院刑事判決　　　　　　　　　94年度軍上字第60號
上　訴　人
即　被　告　甲○○
上列上訴人因違反職役職責案件，不服國防部高等軍事法院94年
法仁判字第099號，中華民國94年6月14日第二審判決（起訴案號
：國防部北部地方軍事法院檢察署93年度訴字第258號，初審案
號：國防部北部地方軍事法院94年信判字第101號）提起上訴，
本院判決如下：
    主  文
上訴駁回。
    理  由
一、按軍事審判法第181條第5項規定，當事人不服高等軍事法院
    宣告有期徒刑之上訴判決者，得以判決違背法令為理由，向
    高等法院提起上訴。是不服高等軍事法院有期徒刑之判決而
    向高等法院提出上訴者，非以原判決違背法令為理由不得為
    之，此為其上訴之法定要件。若上訴理由狀並未依據卷內訴
    訟資料，具體指摘原判決不適用法則或如何適用不當，或所
    指摘原判決違法情事，顯與法律規定得為向高等法院提出上
    訴之上訴理由之違法情形，不相適合時，均應認為其上訴為
    違背法律上程式，應予以駁回，此觀軍事審判法第206條第1
    項但書、刑事訴訟法第395條前段之規定自明。
二、原判決認定上訴人即被告甲○○係海軍基隆通信隊二兵食勤
    兵（民國93年6月16日入伍，義務役），曾於93年9月間因違
    反職役職責罪，經國防部高等軍事法院94年法仁判字第099
    號判處有期徒刑七月，被告不服上訴至本院，本院以94年度
    軍上字第50號駁回其上訴，詎其仍不知悔改，於93年10月7
    日17時30分許自單位基隆駐地休假離營，應於同年月11日21
    時假滿返營，因精神耗弱，竟以思念家人及不適應部隊團體
    生活為由，萌生長期脫免職役之意圖，逾假潛逃，匿居於臺
    北市萬華區旅館及家中，倚賴家人資助維生，於93年11月3
    日14時許，始由板橋憲兵隊憲兵於臺北縣新店市之「網際奇
    兵」網咖內緝獲之事實，業據被告坦白承認，並有板橋憲兵
    隊93年11月3日（93）憲道字第410號緝獲逃亡官兵解送表在
    卷可參，被告離營後，亦經海軍基隆通訊隊於93年10月12日
    （原判決誤載為21日）以瀋行字第0930002215號通報發布被
    告離營，此有該離營通報在卷可稽，又被告逃亡後，經國防
    部北部地方法院軍事法院檢察署以93年10月26日（93）審直
    字第0930004526號號通緝書發布通緝在案，有上開通緝書附
    卷可稽，因認被告犯罪事證明確，構成陸海空軍刑法第39條
    第1項前段意圖長期脫免職役而離去職役罪。又經送請國軍
    北投醫院鑑定被告精神狀態，鑑定結果認被告於本案犯罪行
    為時有精神耗弱之情形，有國防部國軍北投醫院94年3月31
    日醫修字第0940000705號函及精神狀態鑑定報告書在卷可稽
    。第一審國防部北部地方軍事法院認被告有刑法第19條第2
    項減輕其刑之事由，然並未於事實欄記載被告有精神耗弱之
    情，原判決因而撤銷第一審不當之判決，並審酌被告犯罪動
    機係因急性精神病及邊緣性智能合併適應障礙症而罹刑章，
    到案後已深知悔悟、坦承犯行等一切情狀，改量處被告有期
    徒刑十月。本院審酌國防部高等軍事法院上開判決之認事及
    用法，俱無違誤，量刑亦妥適，於法並無不合。
三、上訴人上訴意旨略以：被告因長期於部隊中壓力過大，及想
    念家中妻小，而出現精神耗弱之情狀，原審就被告意圖之判
    定顯有不當，且被告除精神耗弱外僅有國中畢業，故除應依
    刑法第19條規定減輕刑責外，依刑法第57條第7項犯人之智
    識程度亦得減輕其刑云云。惟查被告上訴意旨所稱其於犯罪
    行為時有精神耗弱之情形，既已於原審法院中予以調查，並
    依刑法第19條第2項規定減輕其刑，且於理由欄中詳為敘明
    ，於法自無不合。關於被告之離去職役，在主觀上究否確有
    長期脫免職役之意圖，業經原審綜合被告於偵審中供述，並
    參酌卷內板橋憲兵隊93年11月3日（93）憲道字第410號緝獲
    逃亡官兵解送表及海軍基隆通訊隊於93年10月12日（原判決
    誤載為21日）以瀋行字第0930002215號所發布離營通報，認
    被告所為自白與事實相符，足以認為被告確有長期脫免職役
    之意圖及行為，於理由內詳為說明、指駁，是被告對原審採
    證認事之職權行使任意指摘，難謂適法上訴。又對被告量刑
    之輕重，屬事實審法院審酌之職權範圍，原判決既已就被告
    之犯罪動機、犯罪情節及犯罪後態度等一切情狀予以妥為考
    量，並在法定刑內科處其刑，就刑之量定，並無逾越法律所
    規定之範圍或濫用其權限，自不得任意指摘為違法（最高法
    院74年台上字第5236號判例、最高法院75年台上字第7033
    號判例參照）。被告所提上訴，復未能指出原判決有何違背
    法令之處，自非適法之上訴理由。依照首揭說明，被告之上
    訴顯不合法，應予駁回。
據上論斷，應依軍事審判法第206條第1項但書、刑事訴訟法第39
5條前段，判決如主文。
中　　華　　民　　國　　94　　年　　8 　　月　　4 　　日
　　　　　　　　　刑事第三庭審判長法　官  楊照男
  　　　　　　　　　　　　　      法　官  江振義
  　　　　　 　 　　　　　　　　　法　官  王詠寰
以上正本證明與原本無異。
不得上訴。
                                  書記官  駱麗君
中　　華　　民　　國　　94　　年　　8 　　月　　4 　　日
